【裁判字號】    92,自,19
【裁判日期】    920609
【裁判案由】    侵占
【裁判全文】
臺灣臺中地方法院刑事裁定                            九十二年度自字第一九號
    自  訴  人  立昌小客車租賃有限公司即丙○○
    自  訴  人
    代  表  人  丙○○
    被      告  乙○○
右被告因詐欺案件經自訴人提起自訴，本院裁定如左：
    主  文
自訴駁回。
    理  由
一、自訴意旨如附件自訴狀所載。
二、按法院或受命法官於自訴案件第一次審判期日前訊問及調查結果，如認為案件有
    刑事訴訟法第二百五十二條至第二百五十四條之情形者，得以裁定駁回其自訴，
    同法第三百二十六條第三項定有明文。
三、惟按犯罪事實應依證據認定之，無證據不得推定其犯罪事實，刑法第一百五十四
    條定有明文。且刑法上之侵占罪，須持有人變易其原來之持有意思而為不法所有
    之意思，始能成立，如僅將持有物延不交還或有其他原因致一時未能交還，既缺
    乏主觀要件，即難遽以該罪相繩（最高法院六十八年台上字第三一四六號判例參
    照）。
四、查自訴人認被告乙○○涉有侵占罪嫌，無非係以被告屆期未依約將車輛返還自訴
    人為據。然訊據被告乙○○堅決否認有侵占犯行，辯稱：伊與同案被告甲○○一
    起去租車，但是伊只是保人，因為伊並無駕駛執照，後來車子也是甲○○開走的
    ，沒有侵占等語，經查：本案被告乙○○與同案被告於九十一年十二月二十四日
    晚上向自訴人租用車號Ｘ八－二七三三號小客車，約明租期一日，應於九十一年
    十二月二十五日晚上返還，嗣後自訴人於九十一年十二月二十五日及同年月二十
    六日分別通知同案被告甲○○及被告乙○○，乃於九十一年十二月三十日返還自
    用小客車，業據自訴人指陳甚詳，並有小客車租賃契約書一紙附卷可憑，而本案
    車輛租用後是因同案被告甲○○駛離車行，並由被告甲○○返還予車行，業據同
    案被告甲○○到庭供述明確，是以被告乙○○於九十一年十二月二十九日晚上開
    車還給同案被告甲○○時距離伊被通知應還車之時間（九十一年十二月二十六日
    ）僅有二至三天之時間，而被告乙○○人在嘉南地區，扣除往返台中之路程，被
    告乙○○持有前開小客車之時間亦甚短，且被告乙○○於九十一年十二月二十九
    日晚上確實將小客車返還同案被告甲○○，又同案被告甲○○復供稱伊有向自訴
    人表示要延期，顯然前開自用小客車之租賃事宜均係同案被告甲○○在處理，被
    告乙○○辯稱伊僅係保人，對於租賃事宜並不清楚等語，可以採信，再衡諸被告
    乙○○於九十一年十二月二十九主動將自用小客車交還同案被告甲○○，益證實
    被告乙○○對該小客車並無不法所有之意圖。是以本案純係雙方因租賃關係所引
    發之民事債務問題，被告乙○○亦已賠償自訴人，自訴人表示對被告乙○○部分
    不予追究。此外，復查無其他積極証據足資認定被告有何被訴之犯行，不能証明
    其犯罪，依法應駁回自訴人對被告乙○○部分之自訴。
五、被告甲○○部分待緝獲後審結。
據上論斷，應依刑事訴訟法第三百二十六條第三項、第二百五十二條第十款，裁定如
主文。
中    華    民    國      九十二      年       六      月     九    日
                                臺灣臺中地方法院刑事第二庭
                                      法  官  陳 如 玲
右正本證明與原本無異。
如不服本裁定，應於裁定送達後五日內向本院提出抗告狀。
                                      書記官
中    華    民    國      九十二      年       六      月     十    日


司法院資訊處製作；財團法人民間司法改革基金會備份。
